【裁判字號】    99,小上,64
【裁判日期】    991117
【裁判案由】    損害賠償
【裁判全文】
臺灣士林地方法院民事判決              99年度小上字第64號
上  訴  人  明台產物保險股份有限公司
法定代理人  甲○○○
被上訴人    乙○○
上列當事人間損害賠償事件，上訴人對於中華民國99年8 月31日
本院內湖簡易庭99年度湖小字第823 號小額訴訟判決提起上訴，
本院判決如下：
    主    文
上訴駁回。
第二審訴訟費用新臺幣壹仟伍佰元由上訴人負擔。
    理    由
一、上訴人起訴主張：被上訴人於民國98年12月21日下午7 時15
    分許，駕駛車號433-A2號車，行經臺北市○○街、民權東路
    6 段11巷口時，因過失致碰撞上訴人所承保之被保險人陳彥
    均所有之車牌號碼6133-VH 號自用小客車（以下簡稱系爭車
    輛）受有損壞，上訴人已依保險契約賠付被保險人修理費用
    新臺幣（下同）15,821元（其中工資為13,248元、零件為2,
    573 元）。為此，爰依民法第191 條之2 、保險法第53條之
    規定代位被保險人訴請被上訴人給付15,821元，及自起訴狀
    繕本送達被上訴人之翌日起至清償日止，按年息5%計算之利
    息被告等語。
二、被上訴人則以：上訴人請求之修理費太高，無力賠償。並聲
    明：駁回上訴人之訴。
三、原審駁回上訴人全部之訴，上訴人就原審判決均全部聲明不
    服並於本院上訴聲明：(一)原判決廢棄；(二)被上訴人應給付上
    訴人15,821元，及自起訴狀繕本送達被告翌日起至清償日止
    ，按年息5%計算之利息。
四、上訴意旨雖復以：因契約關係之有無為當事人適格暨訴訟要
    件之認定，原審未依民事訴訟法第249 條第1 項規定通知上
    訴人補正，即逕駁回上訴人之起訴，判決違背法令。
五、惟查：
（一）按當事人主張有利於己之事實者，就其事實有舉證之責任
      ，民事訴訟法第277 條定有明文。次按民事訴訟法第249
      條第一項各款規定為訴訟提起之條件，係於起訴時決定起
      訴是否合法的條件，至訴訟審理中主張事實是否已負舉證
      責任，而決定當事人那一方應承受敗訴之風險，純屬訴訟
      之主張責任問題，應與民事訴訟法第249 條起訴合法要件
      無涉。
（二）本件上訴人於起訴時固主張其為承保被保險人陳彥均之保
      險人，但於審理中業向原審法院表示尚無法提出保險契約
      （原審卷第35頁），且迄原審判決時，亦未提供原審法院
      審酌，上訴人因在審理中對其主張之請求主體地位無法確
      定，故原審為上訴人敗訴之判決，參照上揭意旨所述，原
      審之判斷均依證據法則所為，尚無何違背法令可言，上訴
      人以原審判決未要求補正，即逕為判決，判決即有違法云
      云，並不足採。
六、綜上所述，本件依上訴人上訴意旨已足認其上訴為無理由，
    爰依民事訴訟法第436 條之29第2 款規定，不經言詞辯論，
    判決駁回其上訴，並確定如主文所示金額之訴訟費用由上訴
    人負擔。
七、據上論結，本件上訴為無理由，依民事訴訟法第436 條之29
    第2 款、第436 條之32第1 項、第2 項、第436 條之19第1
    項、第449 條第1 項、第78條，判決如主文。
中    華    民    國    99    年    11    月    17    日
                  民事第一庭  審判長法  官  俞慧君
                                    法  官  陳燁真
                                    法  官  古振暉
以上正本證明與原本無異。
本件判決不得上訴。
中    華    民    國    99    年    11    月    19    日
                                    書記官  姜貴泰

司法院資訊處製作；財團法人民間司法改革基金會備份。
